台灣雲林地方法院刑事判決　　　　　　　　　　　　 九十二年度易字第二三九號
　　公　訴　人　台灣雲林地方法院檢察署檢察官
　　被　　　告　卯○○
右列被告因竊盜案件，經檢察官提起公訴（九十年度偵字第四七九二號），本院判決
如左︰
    主  文
卯○○結夥三人以上竊盜，處有期徒刑柒月，緩刑貳年。
    事  實
一、辛○○於民國（下同）七十七年間，向不知情的案外人乙○○租得雲林縣斗南鎮
    崙子溪阿丹段河川區域內第五二一－一地號土地後，自九十年十一月二十二日起
    ，以每日新台幣（下同）六千元之代價，僱用知情而參與的己○○駕駛其所有之
    挖土機，並僱請知情而參與司機子○○駕駛車牌號碼ＩＭ－９４６號、丑○○駕
    駛車牌號碼ＪＬ－３４９號大貨車、癸○○駕駛車牌號碼７Ｊ－６９５號大貨車
    、庚○○駕駛車牌號碼５Ｋ－３０２號大貨車、戊○○駕駛車牌號碼ＷＥ－６０
    ６號大貨車、甲○○駕駛車牌號碼ＵＶ－８２５號大貨車、午○○駕駛車牌號碼
    ＧＩ－９５０號大貨車、卯○○駕駛車牌號碼８Ｇ－２５９號大貨車、寅○○駕
    駛車牌號碼ＵＴ－７８５號大貨車、丁○○駕駛車牌號碼７Ｌ－９３５號大貨車
    ，互為犯意聯絡，共同意圖為自己不法之所有，在乙○○所有上述土地內如附圖
    所示Ｂ、Ｃ部分，及西側相鄰的國有未登錄地如附圖所示Ｄ部分，竊取砂土，並
    以二十噸貨車載運四車到不明地點，至於預備運走而尚未運走的砂土則堆置在如
    附圖所示Ｅ部分。而於九十年十一月二十四日中午十二時左右，為員警會同河川
    局人員當場查獲。案發後，辛○○則於九十三年六、七月間，將現場回復原狀。
二、案經雲林縣警察局斗南分局報請台灣雲林地方法院檢察署檢察官偵查起訴。
    理  由
一、本案除被告卯○○外，均已認罪，而經簡易判決處刑確定，在此先行說明。而辛
    ○○等人挖掘、載運砂土的事實，案發後並已回復原狀等情，除經證人即共同被
    告辛○○供明外，並有現場照片共十六張（分局卷第四二－四九頁），乙○○所
    有雲林縣斗南鎮○○○○○段號土地之所有權狀影本一紙（偵查卷第四八頁），
    本院九十三年三月十九日勘驗筆錄及雲林縣斗南地政事務所複丈成果圖即本判決
    附圖可資佐證（本院卷第一一八－一二五頁，第一二九頁），而經濟部水利署壬
    ○○○○函知，現場業經辛○○於九十三年七月間雇工恢復原狀的照片三張（本
    院卷第一五二－一五四頁），此部分事實已經可以認定。
二、被告卯○○辯稱「老闆僱用的司機，車子不是我自己的，我幫老闆辰○○開車的
    。」「我是不知情，老闆叫我去載運，我就去載運，也不知道是否合法。」（本
    院卷第八五頁背面）。證人辰○○也證稱是他僱用卯○○去運土的，此部分事實
    可以認定。然而：
    (一)現場就是河灘地，被告是個職砂石車司機，到了現場應該就會懷疑這是在盜土
      。再者，如附圖所示的採取砂土範圍不大，其砂土量自然不是很多，如果是正
      常的整地作業，包給少數幾輛砂石車，應該就已足夠作業，竟然動用十輛砂石
      車，顯然是要縮短作業時間，這種違反常情的作業方式，被告到了現場，應該
      馬上就會瞭解這是在盜土。
    (二)被告在審判中辯稱「辰○○說代運土方的地點，他該去那邊的時候，就看有無
      合法，有無挖到溪流，如果沒有的話，就找地主問看看，再跟著裡面的車子跑
      ，看他們要帶往那裡。」「（問：為什麼當你看到土方附近有溪流後，沒有再
      與其他人做土方的合法性確認？）答：因為我尚未詢問以前，警察就進來了。
      」「（問：在警察來取締之前，你等待半個小時，當時你是否打算載運砂石跟
      著其他的砂石車走？）答：沒有，當時，我不敢載運。」「（問：為何不直接
      離開？）答：那裡只有一條路，需要其他的砂石車先離開，我才可以調頭。」
      （本院卷第一九三－一九六頁）但是，被告在警詢時，早已供述「（問：你欲
      將土方載運到何處？作何用途？所載運之土方有無許可？）答：有人要帶路到
      不知名的地方傾倒，準備填補低窪處的田地，不知道未申請。」（分局卷第七
      頁）顯然被告是準備要載運土方的，並沒有要空車離開的意思，其在審判中的
      辯解並不可採信。
三、被告卯○○的行為，觸犯刑法第三百二十一條第一項第四款結夥三人以上竊盜罪
    。(二)卯○○與辛○○、己○○、子○○、丑○○、癸○○、庚○○、戊○○、甲
    ○○、午○○、寅○○、丁○○有犯意聯絡、行為分擔，都是共同正犯。(三)本院
    審酌本案竊取得手的土方不多，事後辛○○並已將現場回復原狀，而且被告卯○
    ○受僱於辰○○，到了現場縱然發覺是在盜土，空車回去也有人情上的壓力，因
    而量處有期徒刑七月。(四)被告卯○○在之前沒有受有期徒刑以上刑的宣告，法官
    認為，他在接受這次罪刑宣告後，心中應該有所警惕，再犯的可能性不高，暫時
    不執行刑罰，較為適當，因此宣告緩刑二年。
四、本件判決適用的法律：(一)刑事訴訟法第二百九十九條第一項前段，(二)刑法第三百
    二十一條第一項第四款、第二十八條、第七十四條第一款。
本案經檢察官丙○○偵查起訴，檢察官巳○○到庭執行職務。
中      華      民      國    九十四  年      一      月    二十六    日
                                      台灣雲林地方法院刑事第二庭
                                        審判長法  官  林  輝  煌
                                              法  官  柯  志  民
                                              法  官  李  明  鴻
右正本證明與原本無異。
如不服本判決，應於送達後十日內向本院提出上訴狀（須附繕本），上訴於台灣高等
法院台南分院。
告訴人或被害人對於本判決如有不服，而請求檢察官上訴者，其上訴期間之計算以檢
察官收受判決正本之日期為準。
                                              書記官  陳  善  永
中      華      民      國      九十四  年      一      月    二十六    日
附錄本案論罪科刑法條全文：
中華民國刑法
第三百二十條
  意圖為自己或第三人不法之所有，而竊取他人之動產者，為竊盜罪，處五年以下有
  期徒刑、拘役或五百元以下罰金。
  意圖為自己或第三人不法之利益，而竊佔他人之不動產者，依前項之規定處斷。
  前二項之未遂犯罰之。
第三百二十一條
  犯竊盜罪而有左列情形之一者，處六月以上、五年以下有期徒刑：
  一  於夜間侵入住宅或有人居住之建築物、船艦或隱匿其內而犯之者。
  二  毀越門扇、牆垣或其他安全設備而犯之者。
  三  攜帶兇器而犯之者。
  四  結夥三人以上而犯之者。
  五  乘火災、水災或其他災害之際而犯之者。
  六  在車站或埠頭而犯之者。
  前項之未遂犯罰之。
